臺灣宜蘭地方法院民事裁定
111年度羅簡字第193號
原      告  吳晧羽  
訴訟代理人  吳詩華  
被      告  黃文雄  


            黃逸靜  
上列當事人間請求給付租金等事件，本院裁定如下：
    主  文
原告應於本裁定送達後5日內，具狀補正下列事項，如逾期未補
正任一項或補正不完全，即駁回其訴，特此裁定。
    理  由
一、按當事人書狀，應記載應為之聲明；起訴，應以訴狀表明應
    受判決事項之聲明，民事訴訟法第116條第1項第4款、第244
    條第1項第3款分別定有明文。而應受判決事項之聲明必須明
    確一定、具體合法、適於強制執行，此乃起訴必備之程式。
    所謂應受判決事項之聲明可稱為請求判決之結論，亦即原告
    請求法院應為如何之判決，法院應在原告訴之聲明範圍內裁
    判；故原告應於訴狀內表明訴之聲明，倘若其獲得勝訴判決
    ，該聲明即成為判決主文。在給付之訴，應表明被告所負給
    付義務之內容及範圍，須明確特定、具體合法、適於強制執
    行。是原告提起之訴，應具體表明訴之聲明及訴訟標的法律
    關係，且不得附以條件，否則其起訴即不合程式。本件原告
    起訴狀記載訴之聲明，顯未符合上述要件。茲限原告於收受
    本裁定5日內，具狀補正「應受判決事項之聲明」（即請求
    本院對被告為如何判決之聲明，須為具體、明確而可供執行
    之聲明，如「被告應將門牌號碼為○○○之房屋騰空遷讓返還
    予原告。」、「被告應給付原告新臺幣○○○元，及自民國○年
    ○月○日起至遷讓返還前揭房屋之日止，按月給付原告○○元。
    」），倘逾期仍不補正，即駁回原告之訴。並應附書狀及證
    物資料之繕本或影本。
二、次按核定訴訟標的之價額，以起訴時之交易價額為準；無交
    易價額者，以原告就訴訟標的所有之利益為準。以一訴主張
    數項標的者，其價額合併計算之。以一訴附帶請求其孳息、
    損害賠償、違約金或費用者，不併算其價額，民事訴訟法第
    77條之1第2項、第77條之2第1項及第2項分別定有明文。次
    按租金等相關費用請求並非遷讓房屋之附帶請求，應併算其
    價額（最高法院106 年度台抗字第1221號裁定意旨參照）。
    查原告起訴時未據繳納裁判費，原告起訴時係請求：㈠被告
    黃文雄、黃逸靜（下合稱被告2人）需付清原告截止至民國1
    11年3月租金並加上累積水費3,584元與電費3,324元共為113
    ,108元；㈡被告黃文雄自107年12月22日起以每個月8,900元
    承租宜蘭縣○○鄉○○○路0○00號2樓之5之房屋（下稱系爭房屋
    ）至今，由109年12月起開始蓄意積欠租金，累積至111年3
    月，一共積欠12個月租金106,800元；㈢如被告2人持續不繳
    納房租請求到判令被告將系爭房屋全部遷讓返還原告並且給
    付所積欠租金、水電費及違約金額等語。惟該聲明本身尚非
    具體特定，致本院無法核定訴訟標的價額，原告應按補正後
    之訴之聲明請求之金額，依附錄參考法條計算並繳納應繳納
    之裁判費。如原告係請求遷讓返還系爭房屋，則原告訴之聲
    明第3項關於主張遷讓房屋部分，依111年房屋稅籍證明書所
    示之課稅現值核定其訴訟標的價額為180,700元；另訴之聲
    明第1、2項如係請求給付積欠租金、水電費113,108元，此
    部分即應依民事訴訟法第77條之2第1項前段之規定，合併計
    算之，是本件訴訟標的價額為293,808元（計算式：180,700
    元＋113,108元＝293,808元），應繳第一審裁判費3,200元，
    扣除已繳納之1,220元，尚應補繳1,980元。
中　　華　　民　　國　　111 　年　　9 　　月　　16　　日
                  羅東簡易庭  法  官  黃淑芳
以上正本係照原本作成。
如不服本裁定關於核定訴訟標的價額部分，應於送達後10日內向
本院提出抗告狀（須附繕本），並繳納抗告費新臺幣1,000 元；
其餘關於命補繳裁判費部分，不得抗告。
中　　華　　民　　國　　111 　年　　9 　　月　　16　　日
                              書記官　廖文瑜

附錄參考法條：
㈠民事訴訟法第77條之13：
  因財產權而起訴，其訴訟標的之金額或價額在新臺幣十萬元以
  下部分，徵收一千元；逾十萬元至一百萬元部分，每萬元徵收
  一百元；逾一百萬元至一千萬元部分，每萬元徵收九十元；逾
  一千萬元至一億元部分，每萬元徵收八十元；逾一億元至十億
  元部分，每萬元徵收七十元；逾十億元部分，每萬元徵收六十
  元；其畸零之數不滿萬元者，以萬元計算。
㈡臺灣高等法院民事訴訟、強制執行費用提高徵收額數標準第2條
  ：
　因財產權而起訴，其訴訟標的金額或價額逾新臺幣十萬元部分
  ，裁判費依民事訴訟法第七十七條之十三原定額數，加徵十分
  之一。